臺灣臺中地方法院交通事件裁定　　　　　　　　　　九十三年度交聲字第五六九號
　　原處分機關　交通部公路總局台中區監理所台中市監理站
　　異議人即
　　受處分人　　甲○○
右列受處分人因違反道路交通管理處罰條例案件，對於交通部公路總局台中區監理所
台中市監理站九十三年七月七日所為之裁決（裁監稽違字第裁六一─ＧＣ00000
00號裁決書），聲明異議，本院裁定如左：
    主  文
異議駁回。
    理  由
一、原處分機關略以：本案係台中市警察局第一分局民權派出所舉發受處分人甲○○
    騎乘車號ＺＴＦ─２１１號輕機車，於九十三年一月三十一日二十時三十八分許
    ，行經台中市○○○路與五權路口處，因「未帶駕照」違規，經查受處分人駕籍
    資料，受處分人未考領機車駕照而所持汽車駕駛執照因違反「道路交通管理處罰
    條例」易處吊扣駕照六個月（九十三年一月二十日至九十三年七月十九日），受
    處分人未於指定之應到案日期內辦理結案，本站遂於九十三年七月七日以裁監稽
    違字第裁六一─ＧＣ0000000號裁決書改依違反「道路交通管理處罰條例
    」第二十一條第一項第七款規定，裁處罰鍰新台幣一萬二千元整，並吊銷汽車駕
    駛執照，一年內禁考，逾期則依裁決書處罰主文規定裁處，於法並無不合等語。
二、本件異議人即受處分人甲○○則以：異議人因無機車駕照，騎乘機車違規被警方
    查獲，異議人願意接受無照駕駛處分，繳交罰款。而騎乘機車違規為何要吊銷汽
    車駕照之原因真的很難理解，又不知道有此規定，爰聲明異議云云。
三、按汽車駕駛人駕駛執照吊扣期間駕車者，處新台幣六千元以上一萬二千元以下罰
    鍰，並當場禁止其駕駛及扣留其車輛牌照，並吊扣其駕駛執照。又汽車駕駛人，
    因違反道路交通管理處罰條例及道路交通安全規則之規定，受吊扣或吊銷駕駛執
    照處分時，吊扣或吊銷其持有各級車類之駕駛執照，道路交通管理處罰條例第二
    十一條第一項第七款及第三項、第六十八條分別定有明文。而依同條例第三條第
    八款，汽車包括機器腳踏車在內，是有關騎駛機車違規，亦有上開規定之適用。
四、經查：本件受處分人甲○○騎乘車號ＺＴＦ─２１１號輕機車，於九十三年一月
    三十一日二十時三十八分許，行經台中市○○○路與五權路口處，為台中市警察
    局第一分局民權派出所舉發因「未帶駕照」違規，經原處分機關查受處分人未考
    領機車駕照而所持汽車駕駛執照前因違反「道路交通管理處罰條例」易處吊扣駕
    照六個月中（九十三年一月二十日至九十三年七月十九日），故以裁監稽違字第
    裁六一─ＧＣ0000000號裁決書改依違反「道路交通管理處罰條例」第二
    十一條第一項第七款規定，裁處罰鍰新台幣一萬二千元整，並吊銷汽車駕駛執照
    ，一年內禁考等情，有前揭舉發通知單、裁決書及駕籍資料查詢表各一紙在卷可
    稽，異議人雖坦承違規，然辯稱：騎乘機車違規為何要吊銷汽車駕照云云。惟汽
    車（含機車）駕駛人，因違反本條例及道路交通安全規則之規定，受吊扣或吊銷
    駕駛執照處分時，吊扣或吊銷其持有各級車類之駕駛執照，既為道路交通管理處
    罰條例第六十八條所明定。且就立法內容及其精神言，本條規定顯係吊扣或吊銷
    駕照處分效力之擴大，其目的在維護大眾行的安全，受處分人於駕駛執照吊扣期
    間，為防杜再犯及給予受處分人相當警惕，剝奪其於一定時期內，駕駛其他各級
    車類之權利。故受處分人既有上開違規行為，原處分機關依據上開規定，處以罰
    鍰並吊扣汽車駕駛執照十二個月，於法並無不合。本件異議無理由，應予駁回。
五、據上論斷，應依道路交通管理處罰條例第八十七條第二項、道路交通案件處理辦
    法第十九條，裁定如主文。
中      華      民      國    九十三    年     九       月    廿一      日
                                        臺灣臺中地方法院交通法庭
                                            法  官  王  靜  秋
右正本證明與原本無異。
如不服本裁定應於送達後五日內向本院提出抗告狀。
                                            書記官
中      華      民      國    九十三    年    九      月    二十一      日
